臺灣桃園地方法院民事判決　　　　　　　99年度訴字第1009號
原　　　告　黃俊杰
訴訟代理人　范宗熙律師
被　　　告　楊林
訴訟代理人　呂瑞貞律師
上列當事人間請求損害賠償等事件，於民國100 年4 月29日言詞
辯論終結，本院判決如下：
    主  文
被告應給付原告新臺幣柒拾萬玖仟陸佰伍拾元，及自民國九十九
年七月九日起至清償日止，按年息百分之五計算之利息。
原告其餘之訴駁回。
訴訟費用由被告負擔百分之八十五，餘由原告負擔。
本判決原告勝訴部分，於原告以新臺幣貳拾肆萬元為被告供擔保
後，得假執行。但被告如以新臺幣柒拾萬玖仟陸佰伍拾元預供擔
保，得免為假執行。
原告其餘假執行之聲請駁回。
    事實及理由
一、原告起訴主張：
    (一)原告於民國98年12間經由訴外人高成不動產經紀有限公司
      居間介紹，向被告購買其所有、坐落於桃園縣龜山鄉○○
      段389 地號、390 地號土地及其上同段216 建號建物（門
      牌號碼：桃園縣龜山鄉○○街31號，以下簡稱系爭建物）
      ，兩造約定總價金為新臺幣（下同）620 萬元，原告已交
      付價金完畢，被告並於99年1 月13日以買賣為登記原因，
      移轉系爭房地所有權予原告，並於99年1 月22日交付系爭
      建物予原告。原告於收受系爭建物後，即著手進行房屋整
      修事宜，惟發現系爭建物有漏水情形，向隔鄰探訪始知悉
      ，系爭建物已漏水3 年之久，惟被告事先均未告知，刻意
      隱瞞，並以巨大衣櫃將4 樓房間漏水處遮住，致使原告於
      購買系爭房地前無從發現。
    (二)按「買賣因物有瑕疵，而出賣人依前5 條之規定，應負擔
      保之責者，買受人得解除其契約或請求減少其價金。但依
      情形，解除契約顯失公平者，買受人僅得請求減少價金。
      」、「買賣之物，缺少出賣人所保證之品質者，買受人得
      不解除契約或請求減少價金，而請求不履行之損害賠償；
      出賣人故意不告知物之瑕疵者亦同。」，民法第359 條、
      第360 條分別定有明文。又「民法第359 條規定買受人因
      買賣標的物有瑕疵，得請求減少其價金，此項減少價金請
      求權之行使，僅須由買受人向出賣人以意思表示為之為已
      足。」，最高法院86年度台上字第2659號判決意旨可資參
      照。系爭建物既有漏水等瑕疵，經原告請三家水電行進行
      修復估價結果，所需支出之修復費用為709,650 元，對照
      臺灣省建築師公會桃園縣辦事處之鑑定報告書之建議修復
      金額725,250 元（不含稅捐、利潤、管理費），僅略有出
      入，原告自得以709,650 元為請求被告減少價金之金額，
      並依不當得利之返還請求權，請求被告返還。此外，原告
      因系爭建物有漏水問題而無法入屋居住，致原告每月受有
      租金損失1 萬元，自99年1 月交屋之日起，迄至修復完竣
      約須1 年，被告亦應賠償原告此部分之損失12萬元。從而
      ，原告依民法第359 條之價金減少請求權、第179 條不當
      得利之法律關係，起訴請求被告返還829,650 元。
    (三)被告雖稱，依兩造不動產買賣契約書第9 條第2 項之約定
      ，就增建部分被告不負瑕疵擔保責任云云。惟依該契約書
      所附現況說明書第19項「建築改良物之自來水系統及排水
      系統是否正常」，被告勾選「是」、第21項「是否有增建
      物（包括未登記之改建、增建、加建、違建部分）」被告
      勾選「否」，是對房屋現況存心欺瞞原告之被告而言，顯
      然違背誠信原則，於本件即無上開約定之適用。
    (四)綜上所述，爰依民法第359 條、第360 條、第179 條、第
      182 條第2 項、第184 條之規定，提起本件訴訟，並聲明
      ：
      1.被告應給付原告829,650 元及自起訴狀繕本送達翌日起
        至清償日止，按年息百分之5 計算之利息。
      2.原告願供擔保，請准宣告假執行。
二、被告則辯以：
    (一)兩造確實於98年12月間訂立不動產買賣契約，並於99年1
      月22日完成交屋。惟：
      1.系爭建物交屋時，瑕疵並不存在，係於交付原告後始發
        生之瑕疵，故非為被告所應擔保之範圍。原告既主張被
        告交屋時，發生減少價金之瑕疵，且為被告所否認，原
        告自應對交屋時系爭建物存在之瑕疵負舉證責任。
      2.又依據雙方所簽立之不動產買賣契約第9 條第2 項關於
        增建約定可知，對增建部分所產生之風險，包括漏水風
        險，亦於雙方就契約內容價格平等磋商時，業經合意約
        定免除之。原告雖陳述被告在現況說明書中，對於房屋
        狀況存心欺瞞，故契約第9 條對本件無可適用云云。然
        製作不動產說明書乃不動產經紀公司之義務，縱無此契
        約之約定，調查屋況及據實告知義務，本為房屋仲介之
        法定義務，如原告認為因房屋仲介未盡此義務而致受有
        損害，應向房屋仲介求償。況原告亦不爭執於交屋前曾
        經到現場查看過，則對於系爭建物係3 樓增建為4 樓之
        事實應知之甚詳，因此原告推稱被告欺瞞云云，應不足
        採。本件仍應依照買賣契約第9 條第2 項約定免除被告
        4 樓增建部分之瑕疵擔保責任。
    (二)退步言之，縱原告主張有理由，其請求之金額亦屬過高：
      1.系爭建物為82年11月5 日建築完成之中古屋，應衡諸材
        料折舊之計算，即係以新品更換舊品而減少請求價金，
        最高法院77年度第9 次民事庭會議決議之意見可資參照
        。
      2.依據建築師公會所提鑑定報告書之內容，漏水之原因初
        步判斷可能係排給水管接頭滲漏、屋頂及陽台地板滲漏
        、浴廁牆壁及地板滲漏等原因。又該報告書第5 頁中關
        於「浴廁地板滲水及給水管接頭滲漏，於正常使用情況
        下，不易發現漏水情形，應係大量使用水，致排水不及
        所致」等語，即於正常使用情況下，廁所並不會有漏水
        的情形，足以說明被告於房屋買賣前長期住於系爭建物
        ，未曾發現如原告所言之情形發生。原告亦表示上述漏
        水情形，係在其重新裝潢時始發現，準此，則不應要求
        被告對此負責。
      3.另原告請求租金損失部分顯無依據。按民法第359 、36
        0 條規定之文意，足知於出賣人應負物之瑕疵擔保責任
        時，買受人對於出賣人主張解除契約、減少價金、損害
        賠償，應為擇一主張，而非重疊主張。對於原告另行租
        屋所生之損害，未見原告舉證以實其主張，亦與侵權行
        為損害賠償之要件不合，自不得再為損害賠償之請求。
    (三)綜上，原告之請求為無理由，並聲明：原告之訴及假執行
      之聲請均駁回；如受不利之判決，願供擔保請准宣告免為
      假執行。
三、本院之判斷：
    (一)經查，原告於98年12間經由訴外人高成不動產經紀有限公
      司居間介紹，向被告購買其所有、坐落於桃園縣龜山鄉○
      ○段389 地號、390 地號土地及其上同段216 建號建物（
      門牌號碼：桃園縣龜山鄉○○街31號，以下簡稱系爭建物
      ），兩造約定總價金為620 萬元，原告已交付價金完畢，
      被告並於99年1 月13日以買賣為登記原因，移轉系爭房地
      所有權予原告，並於99年1 月22日交付系爭建物予原告等
      情，為兩造均不爭執，復有不動產買賣契約書、系爭建物
      之建物所有權狀、建物登記謄本各1 份可稽（見本院卷第
      6 頁至第14頁、第96頁、第142 頁），是此部分之事實堪
      以認定，合先敘明。
    (二)原告主張系爭建物有漏水之瑕疵，並提出現場照片20幀為
      證（見本院卷第15頁至第24頁），依原告起訴狀所附之照
      片所示，原告主張系爭建物漏水區域包括：系爭建物之4
      樓前房、4 樓後房、4 樓儲藏室、4 樓陽台、3 樓後房、
      3 樓儲藏室、3 樓前陽台、2 樓後房等處。被告否認系爭
      建物有漏水之瑕疵，並以：原告購買系爭房地前，曾多次
      至現場查看，被告並提供「不動產標的現況說明書」予原
      告詳閱，兩造並同意依現況交屋，被告已就免除房屋漏水
      修繕狀況給予原告價格上之折讓，原告自不得據此請求被
      告再減少價金；另系爭建物交付予原告之時，並無原告所
      指之漏水情形，而系爭建物經臺灣省建築師公會桃園縣辦
      事處之鑑定結果，漏水原因係增建4 樓時，排水管接頭處
      理不當，致接頭處漏水，而依兩造不動產買賣契約書第9
      條第2 項之約定，被告就增建部分不負瑕疵擔保責任；縱
      被告應負瑕疵擔保責任，惟原告請求之金額過高，就修復
      費用部分，應扣除折舊，而就租金損失部分，其請求亦無
      理由等語，資為置辯。
    (三)又查：
      1.系爭建物是否有漏水情節，經本院囑託臺灣省建築師公
        會桃園縣辦事處進行鑑定，依臺灣省建築師公會桃園縣
        辦事處100 年1 月26日（99）台建師桃鑑字第118-6 號
        函及所附之鑑定報告書記載（見本院卷第79頁至第117
        頁），系爭建物為4 層1 棟鋼筋混凝土造之建築物（原
        為3 層鋼筋混凝土造建築物，自行增建4 層），經履勘
        後，漏水位置包括1 樓廚房水漬痕、客廳天花板漏水痕
        、2 、3 、4 樓臥室、浴廁漏水，是系爭建物確有漏水
        情形，漏水範圍包含天花板、浴廁、臥室牆壁、浴廁地
        板等處。判斷漏水之原因可能為：
        (1)給水管接頭滲漏。
        (2)排水管接頭滲漏：系爭建物原為3 層樓建物，被告自
          行增建4 樓，可能增建當時排水管接頭處理不當，致
          接頭處漏水。
        (3)屋頂及陽台地板滲漏：屋頂防水粉刷處部分隆起，致
          水沿裂縫處進入室內。
        (4)浴廁牆壁、地板滲漏：滲漏原因有三種可能：（a ）
          澆置4 樓頂版混凝土前，與鄰房交接處、冷縫處理不
          當；（b ）混凝土澆置後養護不當；（c ）浴廁地板
          貼磁磚前，防水工程處理不確實。
      2.觀諸臺灣省建築師公會桃園縣辦事處上開鑑定意見，系
        爭建物確存有漏水之瑕疵。而原告收受被告交付系爭建
        物後，尚未進行房屋整修工程（包括屋頂防水粉刷、浴
        廁地板磁磚舖貼等），此據兩造均不爭執，再依上開漏
        水原因判斷，應認系爭建物所存之漏水情形，應係原告
        收受被告交付系爭建物之前即已存在，是被告辯稱，系
        爭建物之漏水瑕疵，係被告交付系爭建物予原告後始發
        生云云，即屬無據。
    (四)再查：
      1.被告辯稱，原告於購買系爭房地前，曾多次至現場查看
        ，被告並提供「不動產標的現況說明書」予原告詳閱，
        原告已發現系爭建物有漏水情形，兩造並同意依現況交
        屋，被告已就免除房屋漏水修繕狀況給予原告價格上之
        折讓，原告自不得據此請求被告再減少價金等語，並提
        出委託銷售契約書為證（見本院卷第40頁）。原告則否
        認其於購買系爭建物前，即已發現系爭建物有漏水情形
        ，主張：因為購買系爭房地前，發現3 樓陽台有水漬情
        形，被告稱此係牆外下雨潑進來所致，並非有發現系爭
        建物有漏水情形，並舉證人藍應鉅為證。
      2.依原告提出、被告不爭執之不動產標的現況說明書第11
        項所示（見本院卷第14頁），就建築改良物是否有滲漏
        水之情形乙節，係勾選「現況交屋」，惟關於系爭建物
        是否有漏水、漏水區域究係為何，均未勾選示明，自難
        據此即認系爭建物由被告交付原告時，即已存在上開鑑
        定結果所示之漏水情形。
      3.證人藍應鉅於本院審理時證稱：伊任職於東森房屋龜山
        萬壽店；兩造就系爭房地之買賣契約是由伊負責居間、
        仲介；被告是在98年9 月1 日開始委託伊，伊有到場看
        過，系爭建物現況不錯，沒有看到漏水痕跡，但是在3
        樓房間內側牆壁有壁癌，系爭房屋有4 層樓，3 樓前後
        各有一個房間，只有前面房間靠近馬路的那一邊牆壁有
        壁癌；原告是在98年12月份開始看屋，交屋是在99年1
        月份，伊有告知原告3 樓有壁癌情形，伊也有告知被告
        ，被告表示3 樓部分，要以現狀交屋方式處理，伊也有
        告知原告說壁癌情形屋主不處理，你如果同意，再買房
        屋，原告同意此情形，願意自己處理；而被告委託伊銷
        售時，委託價金是700 萬元，發現有壁癌後，價金也沒
        有減少，伊有分析行情給被告聽，也有告知被告，房屋
        出售後，有半年之保固期間，最後以620 萬元成交，該
        價金並未考慮壁癌情形，經伊分析市場行情價給被告聽
        ，之後被告同意以此價金出售；系爭建物於交屋前一、
        二天，被告請人將加壓馬達的問題處理好，自來水的總
        開關才能開啟、引水，交屋時，水龍頭已經可以開啟引
        水出來，交屋時，有有開啟其中的幾個水龍頭給原告確
        認，伊是開每間廁所的洗臉盆、馬桶部分，看水可不可
        以通，只要看到有水出來就關起來；嗣後原告發現有其
        他漏水情形，伊有到現場看，伊到現場看時，才第一次
        發現有此漏水情形等語（見本院卷第57頁背面至第59頁
        ）。
      4.依證人藍應鉅上開證述內容，其受被告委託銷售系爭房
        地迄至系爭房地交付予原告期間，除發現系爭建物3 樓
        前方房間靠近馬路處有因漏水造成之壁癌情形外，未發
        現有其他之漏水情形。而系爭建物之自來水總開關，於
        上開被告委託銷售期間均屬關閉情況，而於訂立系爭買
        賣契約後之交屋前一、二天，由被告解決加壓馬達問題
        並開啟自來水總開關，復參以前揭臺灣省建築師公會桃
        園縣辦事處鑑定漏水原因，系爭建物之自來水總開關於
        銷售期間既屬關閉狀態，他人（即證人藍應鉅、原告等
        人）自無法知悉系爭建物是否有漏水、漏水情形究係為
        何。是應認原告主張其於購屋前，並未查知系爭建物有
        漏水情形，堪信為真實。而兩造訂立之不動產買賣契約
        書所附之不動產現況說明書第11項滲漏水情形，勾選之
        「現況交屋」，應係免除被告就3 樓前方房間靠近馬路
        處之牆壁之壁癌情形之修復責任，並未據此即認兩造同
        意以系爭建物有上述漏水情形之現況予以交屋。此外，
        兩造就系爭建物之價金協商、意思表示合致，並未將系
        爭建物有上開臺灣省建築師公會桃園縣辦事處鑑定結果
        所示之漏水情形、3 樓前方房間靠近馬路處之牆壁之壁
        癌情形之納入協商、價金折讓，此據證人藍應鉅證述明
        確，是被告辯稱，其已就系爭建物之漏水瑕疵，折讓價
        金後，協議以620 萬元成交云云，即非事實。
    (五)復查：
      1.被告辯稱，系爭建物經臺灣省建築師公會桃園縣辦事處
        之鑑定結果，漏水原因係增建4 樓時，排水管接頭處理
        不當，致接頭處漏水，而依兩造不動產買賣契約書第9
        條第2 項之約定，是被告就增建部分不負瑕疵擔保責任
        等語。惟此據原告否認在卷，並主張：依兩造訂立不動
        產買賣契約書所附現況說明書第19項「建築改良物之自
        來水系統及排水系統是否正常」，被告勾選「是」、第
        21項「是否有增建物（包括未登記之改建、增建、加建
        、違建部分）」被告勾選「否」，是對房屋現況存心欺
        瞞原告之被告而言，顯然違背誠信原則，於本件即無上
        開約定之適用等語。
      2.依兩造不動產買賣契約書第9 條第2 項約定：「本買賣
        標的物如有未依法申請增建、加建之建物（定著物、工
        作物）亦包括在買賣範圍，賣方對此部份不負瑕疵擔保
        責任。」等語（見本院卷第10頁），而系爭建物為4 層
        1 棟鋼筋混凝土造之建築物（原為3 層鋼筋混凝土造建
        築物，由被告自行增建第4 層樓）一情，為兩造均不爭
        執，復經臺灣省建築師公會桃園縣辦事處履勘明確，且
        有卷附系爭建物之建物所有權狀、桃園縣桃園地政事務
        所建物測量成果圖、建物登記謄本各1 份可稽（見本院
        卷第91頁、第96頁至第97頁、第142 頁），是系爭建物
        之第4 層樓，為未依法申請之增建部分，應堪認定。
      3.按以特約免除或限制出賣人關於權利或物之瑕疵擔保義
        務者，如出賣人故意不告知其瑕疵，其特約為無效，民
        法第366 條定有明文。觀諸上開臺灣省建築師公會桃園
        縣辦事處就系爭建物漏水原因之判斷，部分漏水原因可
        能係被告於增建第4 層樓時，就排水管接頭處理不當，
        或屋頂防水粉刷處理不當，或澆置4 樓頂版混凝土前，
        與鄰房交接處、冷縫處理不當，或混凝土澆置後養護不
        當等原因（尚有其他原因，詳如前述）所致，而兩造之
        不動產買賣契約書第9條 第2 項之約定，固係屬以特約
        免除被告就增建物（即系爭建物第4 層樓）之瑕疵擔保
        責任，惟兩造之買賣契約之標的範圍、價金內容，均包
        含系爭建物之第4 層樓（增建物部分），且被告於出售
        系爭建物時，故意不告知原告系爭建物有上開漏水、漏
        水原因係因增建第4 層樓時上開處理不當所致等瑕疵，
        揆諸上開規定，兩造不動產買賣契約第9 條第2 項之關
        於免除被告瑕疵擔保義務之特約，應屬無效。是被告不
        得據此免除被告就系爭建物之瑕疵擔保責任。
    (六)按物之出賣人對於買受人，應擔保其物依第373 條之規定
      危險移轉於買受人時無滅失或減少其價值之瑕疵，亦無滅
      失或減少其通常效用或契約預定效用之瑕疵；買賣因物有
      瑕疵，而出賣人依前5 條之規定，應負擔保之責者，買受
      人得解除其契約或請求減少其價金；但依情形，解除契約
      顯失公平者，買受人僅得請求減少價金；買賣之物，缺少
      出賣人所保證之品質者，買受人得不解除契約或請求減少
      價金，而請求不履行之損害賠償；出賣人故意不告知物之
      瑕疵者亦同；民法第354 條第1 項前段、第2 項、第359
      條、第360 條分別定有明文。揆諸上開規定，買賣之物缺
      少出賣人所保證之品質，或出賣人故意不告知物之瑕疵者
      ，買受人得依上開規定，行使解除契約、請求減少價金、
      不履行之損害賠償，惟上開3 權利僅擇一行使，非謂買受
      人均得據以請求。末查，系爭建物兩造就系爭房地之買賣
      契約，被告所交付之系爭建物，有如上所示之漏水瑕疵，
      原告依民法第359 條之價金減少請求權，請求被告減少價
      金，為有理由，應予准許。茲就原告請求之數額，逐一審
      酌如下：
      1.原告主張，系爭建物因上開漏水瑕疵，致其需支出修繕
        費用，經請水電行估價後，需支出修繕費用709,650 元
        ，核與臺灣省建築師公會桃園縣辦事處概估之修繕費用
        相近，爰就此部分之金額主張減少價金等語，並提出估
        價單3 紙為證（見本院卷第27頁至第29頁）。系爭建物
        經臺灣省建築師公會桃園縣辦事處概算系爭建物修繕漏
        水所需支出之費用結果，系爭建物所需支出之修繕費用
        合計為725,200 元（見本院卷第85頁，詳細修繕項目、
        金額，如附表所示），審酌系爭建物確有滲、漏水情形
        ，並參以前揭臺灣省建築師公會桃園縣辦事處判斷之漏
        水原因，而臺灣省建築師公會桃園縣辦事處亦係以各區
        域漏水情形，各自列出所需修復費用，本院綜合上開一
        切情狀，認臺灣省建築師公會桃園縣辦事處所提出之修
        繕費用，尚稱合理。而原告提出之由訴外人六昌水電工
        程有限公司製作之估價單（見本院卷第27頁），其預估
        修繕範圍、修繕費用合計為709,650 元，亦與臺灣省建
        築師公會桃園縣辦事處預估修繕範圍、費用相近，是原
        告主張其需支出之修繕費用為709,650 元，即屬有據。
      2.按民法第359 條規定：「買賣因物有瑕疵，而出賣人依
        前五條之規定，應負擔保之責者，買受人得解除其契約
        ，或請求減少其價金。」，旨在兼顧買賣雙方之利益與
        損失；是買受人請求滅少之價金數額，自應依同品質物
        品之市場價值與系爭瑕疵物之買賣價金並其滅少後之實
        際價格相比較，以為計算之基準；倘買賣當時之價金與
        市價相當，應以市價扣除瑕疵物品之實際價值，為買受
        人所得主張減損價值損失之數額；最高法院86年度台上
        字第1615號裁判意旨可資參照。查，兩造就系爭房地以
        620 萬元成交，係參酌當地市場行情所達成之意思表示
        合致，此據證人藍應鉅證述在卷，因此系爭房地買賣當
        時之價金核與市價相當。惟系爭建物具有上開漏水瑕疵
        ，且漏水原因多端，業如前述，就修復系爭建物漏水瑕
        疵，非經管路檢修、更新、防水工程施作等工程施作，
        難達其瑕疵修復之目的。本院審酌系爭建物位於桃園縣
        龜山鄉地區，附近有幸福國中，並鄰桃園縣龜山鄉○○
        路、中興路等交通要道，有地圖1 紙可稽（見本院卷第
        89頁），而系爭建物於82年11月5 日建築完成，該建物
        係屬鋼筋混凝土造建物，有卷附系爭建物登記謄本為憑
        。本院參以系爭房地當地市價為620 萬元，並綜合上開
        一切情狀，認原告以系爭建物之修繕費用709,650 元為
        減少價金之依據，為有理由，應予准許。而原告既請求
        減少價金，則關於系爭建物修繕費用不另計算折舊費用
        ，併此敘明。
      3.原告另主張因系爭建物有漏水問題而無法入屋居住，致
        原告每月受有租金損失1 萬元，自99年1 月交屋之日起
        ，迄至修復完竣約須1 年，被告亦應賠償原告此部分之
        損失12萬元云云，原告雖係依民法第359 條之規定，請
        求減少此部分之價金，惟本院認系爭建物因上開漏水瑕
        疵所得減少之價金，以709,650 元為合宜，業如前述，
        況依原告上開陳述意旨，係請求被告賠償損害12萬元，
        然原告就此部分之損害既無證據以實其說，且原告就買
        賣之物有瑕疵所得請求之權利，已依民法第359 條之規
        定行使價金減少請求權，自不得再依民法第360 條之不
        履行損害賠償請求權，請求被告賠償此部分之損害。末
        ，原告復未舉證證明被告交付系爭有瑕疵之建物，有何
        侵權原告權利，而得依民法第184 條請求損害賠償之情
        ，是原告請求被告賠償12萬元，為無理由，應予駁回。
    (七)綜上所述，原告依民法第第359 條、第360 條、第179 條
      、第182 條第2 項、第184 條之規定，提起本件訴訟，請
      求被告給付709,650 元及自起訴狀繕本送達之翌日即99年
      7 月9 日起至清償日止，按年息百分之5 計算之利息，為
      有理由，應予准許，逾此部分之請求，為無理由，應予駁
      回。兩造陳明願供擔保，聲請宣告假執行及免為假執行，
      就原告勝訴部分，均核無不合，爰各酌定相當之擔保金額
      准許之；至原告敗訴部分，其假執行之聲請，已失所附麗
      ，應予駁回。
四、本件事證已臻明確，兩造其餘主張及舉證，經核與判決基礎
    不生影響，爰不另一一論述，附此敘明。
據上論結，本件原告之訴為一部有理由、一部無理由，依民事訴
訟法第79條、第390 條第2 項、第392 條第2 項，判決如主文。
中    華    民    國   100    年    5     月    27    日
                  民事第三庭    法  官  陳心婷
以上正本係照原本作成
如對本判決上訴，須於判決送達後二十日內向本院提出上訴狀。
如委任律師提起上訴者，應一併繳納上訴審裁判費。
中    華    民    國   100    年    5     月    27    日
                                書記官  林君燕
附表：
┌─┬──────────────┬───┬─────┬─────┬────────────────┐
│  │                            │      │ 單    價 │ 總    價 │臺灣省建築師公會桃園縣辦事處100 │
│  │                            │      │（新臺幣）│（新臺幣）│年4 月15日（99）台建師桃鑑字第11│
│  │                            │      │          │          │8-8號函覆意旨                   │
├─┼──────────────┼───┼─────┼─────┼────────────────┤
│1 │屋頂防水工程（含打除及新作）│1式   │20000元   │20000元   │                                │
├─┼──────────────┼───┼─────┼─────┼────────────────┤
│2 │外牆防水工程（含打除及新作）│1式   │30000元   │30000元   │                                │
├─┼──────────────┼───┼─────┼─────┼────────────────┤
│3 │浴廁內牆1.5m防水工程        │5處   │15000元   │75000元   │                                │
├─┼──────────────┼───┼─────┼─────┼────────────────┤
│4 │浴廁地板防水工程            │5處   │10000元   │50000元   │浴廁地板                        │
├─┼──────────────┼───┼─────┼─────┼────────────────┤
│5 │給排水管（冷、熱）配管更新工│1式   │155000元  │155000元  │概算，未區分給排水及樓層        │
│  │程及工程另料                │      │          │          │                                │
├─┼──────────────┼───┼─────┼─────┼────────────────┤
│6 │1:3 防水水泥砂漿粉光油水泥漆│70㎡  │660元     │46200元   │                                │
├─┼──────────────┼───┼─────┼─────┼────────────────┤
│7 │1:3 防水水泥砂漿粉光貼磁磚  │75㎡  │2220元    │166500元  │204、205 、304 、305 、404 （4  │
│  │                            │      │          │          │樓）各15㎡                      │
├─┼──────────────┼───┼─────┼─────┼────────────────┤
│8 │室內牆天花交接處漏水處理工程│1式   │20000元   │20000元   │                                │
├─┼──────────────┼───┼─────┼─────┼────────────────┤
│9 │室內牆漏水處理工程          │1式   │20000元   │20000元   │201、202 、301 、302 、401 、402│
│  │                            │      │          │          │之室內牆漏水處                  │
├─┼──────────────┼───┼─────┼─────┼────────────────┤
│10│工程廢棄物處理及運雜費      │1式   │30000元   │30000元   │                                │
├─┼──────────────┼───┼─────┼─────┼────────────────┤
│11│雜項工程（插座、馬桶、洗臉台│1式   │50000元   │50000元   │                                │
│  │等修復費、水電工程施工另料）│      │          │          │                                │
├─┼──────────────┼───┼─────┼─────┼────────────────┤
│12│拆除原有裝修表層            │70㎡  │250 元    │17500元   │4樓修繕數量約50㎡，12500元      │
├─┼──────────────┼───┼─────┼─────┼────────────────┤
│13│鋼管鷹架                    │150㎡ │300元     │45000元   │                                │
├─┼──────────────┼───┼─────┼─────┼────────────────┤
│  │合計                        │      │          │725200元  │                                │
└─┴──────────────┴───┴─────┴─────┴────────────────┘